臺灣嘉義地方法院刑事判決
110年度交易字第104號
公  訴  人  臺灣嘉義地方檢察署檢察官
被      告  黃博聖



上列被告因公共危險案件，經檢察官提起公訴（110年度偵字第
2144號），本院判決如下：
    主  文
黃博聖吐氣所含酒精濃度達每公升零點二五毫克以上而駕駛動力
交通工具，累犯，處有期徒刑拾月。 
    犯 罪 事 實
一、黃博聖於民國109年12月20日19時至同日21時30分許，在其
    為在嘉義縣○○鄉○○村○○000○00號住處內飲用高粱酒，致其吐
    氣所含酒精濃度達每公升0.25毫克以上後，雖曾在家休息數
    小時，然其在無法確信其體內酒精已符合法定標準值，竟基
    於即便體內酒精成分尚未充分代謝至法定標準以下仍不違背
    其本意之不確定故意，於109年12月21日7時40分許，無照騎
    乘車牌號碼000-0000號黃牌重型機車上路。嗣於同日7時56
    分許，途經嘉義縣○○鄉○○村○00號縣道第3.4公里處，因不勝
    酒力不慎與行經該處鄭○○駕駛之牌照號碼00-00號輪式起重
    機發生碰撞，並造成該部起重機後照鏡及路旁住宅門口許多
    物品毀壞，警方據報到場處理並將黃博聖送醫治療，過程中
    發現黃博聖有酒氣，經對其施以吐氣酒精濃度檢測，於同日
    9時37分許，測得其吐氣所含酒精濃度為
　　每公升0.30毫克。
二、案經嘉義縣警察局民雄分局報告臺灣嘉義地方檢察署檢察官
    偵查起訴。
    理  由
一、本判決後述所引用之傳聞證據，被告黃博聖於審理時表示沒
    有意見而不予爭執，且迄至言詞辯論終結前均未聲明異議，
    本院審酌上開證據資料製作時之情況，尚無違法不當及證明
    力明顯過低之瑕疵，亦認為以之作為證據應屬適當，揆諸前
    開規定，爰依刑事訴訟法第159條之5規定，認均有證據能力
    。
二、上揭犯罪事實業據被告於審理時坦承不諱，核與證人鄭○○於
    警詢時之證述情節大致相符，並有酒精測定紀錄表、道路交
    通事故現場圖、道路交通事故調查報告表㈠㈡、車禍現場照片
    、嘉義縣警察局舉發違反道路交通管理事件通知單、車輛詳
    細資料報表等件在卷可稽，足認被告前揭任意性自白核與事
    實相符，堪以採信。綜上，本案事證明確，被告上開犯行洵
    堪認定，應予依法論科。
三、核被告所為，係犯刑法第185條之3第1項第1款前段之吐氣所
    含酒精濃度達每公升0.25毫克以上而駕駛動力交通工具罪。
    被告前因不能安全駕駛之公共危險案件，經本院以108年度
    朴交簡字第70號判決判處有期徒刑5月確定，於108年10月27
    日執行完畢，有臺灣高等法院被告前案紀錄表在卷可參，被
    告前受有期徒刑執行完畢，於5年內故意再犯本案有期徒刑
    以上之罪，為累犯，本院衡酌被告上開所犯酒後駕車公共危
    險前案與本案所犯之罪質相同，認被告有其特別惡性及對刑
    罰反應力薄弱之情狀，且予以加重刑度，並無致生被告所受
    之刑罰超過其所應負擔罪責之情形，故認本案仍應依刑法第
    47條第1項之規定，予以加重其刑。爰以行為人之責任為基
    礎，審酌被告前已有4次酒後駕車公共危險之犯罪科刑紀錄
    （上揭已列為累犯加重事由之酒後駕車公共危險案件，不再
    予以重複評價），仍不知檢束，再犯同種類之罪，惡性不輕
    ；於審理時自陳高中肄業、未婚、無子女、之前為鐵工；被
    告呼氣之酒精濃度雖非至鉅，但其行為已損害他人之財產法
    益等一切情狀，量處如主文所示之刑。
據上論斷，應依刑事訴訟法第299條第1項前段（依刑事判決精簡
原則，僅記載程序法條），判決如主文。
本案經檢察官李志明提起公訴；檢察官陳昱奉到庭執行職務。
中　　華　　民　　國　　110 　年　　4 　　月　　19　　日
                  刑事第四庭    法　官　康敏郎
以上正本證明與原本無異。
如不服本判決應於收受判決後20日內向本院提出上訴書狀，並應敘述具體理由；其未敘述上訴理由者，應於上訴期間屆滿後20日內向本院補提理由書（均須按他造當事人之人數附繕本）「切勿逕送上級法院」。　　　　　　　　　　　　　　　　
中　　華　　民　　國　　110 　年　　4 　　月　　19　　日
                                書記官　陳佾澧
附錄本案論罪科刑法條：
刑法第185條之3第1項
駕駛動力交通工具而有下列情形之一者，處二年以下有期徒刑，
得併科二十萬元以下罰金：
一、吐氣所含酒精濃度達每公升零點二五毫克或血液中酒精濃度
    達百分之零點零五以上。
二、有前款以外之其他情事足認服用酒類或其他相類之物，致不
    能安全駕駛。
三、服用毒品、麻醉藥品或其他相類之物，致不能安全駕駛。